臺灣高等法院高雄分院刑事判決　　　　 94年度上易字第252號
上　訴　人　臺灣高雄地方法院檢察署檢察官
被　　　告　丙○○
上列上訴人因被告詐欺案件，不服臺灣高雄地方法院93年度易字
第1905號中華民國94年2 月25日第一審判決（起訴案號：臺灣高
雄地方法院檢察署93年度偵字第21877 號、第21636 號、第2035
5 號），提起上訴，本院判決如下：
     主  文
上訴駁回。
    事  實
一、丙○○前曾於民國（下同）88年間犯懲治走私條例等罪，經
    臺灣高等法院台南分院判處有期徒刑1 年8 月確定，於90年
    7 月10日執行完畢；詎仍不知悔改，因缺錢花用，自報載廣
    告得知可藉由出售其開立之金融機構帳戶存摺及提款卡以換
    取現金，依其為成年人之知識、經驗，雖可預見將自己金融
    機構帳戶之存摺、提款卡及密碼提供他人使用，可能幫助他
    人遂行詐欺取財之犯罪目的，竟仍以縱有人以其金融機構帳
    戶實施詐欺取財犯行，亦不違背其本意之幫助犯意，先於附
    表所示之時間開設如附表所示之帳戶，再以每一帳戶新臺幣
    （下同）1,500 元之代價，連續於開戶後之翌日，在高雄市
    區之不詳處所，將附表所示帳戶之存摺、提款卡及密碼出售
    予真實姓名、年籍均不詳綽號「陳先生」之成年男子使用，
    以此方式幫助綽號「陳先生」所為詐欺取財犯行時，方便取
    得贓款及掩飾其詐欺犯行不易遭人查緝。而該綽號「陳先生
    」取得上開帳戶之存摺、提款卡及密碼後，遂基於詐欺取財
    之概括犯意，先後於： (一)93 年7 月19日20時許，以電話
    向甲○○謊稱信用卡遭人盜刷，並要求其依指示操作自動提
    款機，致甲○○陷於錯誤，而於同月26日20時20分許，分別
    將其所有之存款9 萬9,999元（另17元為手續費用）及6 萬
    8,987 元匯入附表編號一、二之帳戶內。 (二)同 年月27日
    12時30分許，以電話向乙○○謊稱其夫之證件遭人盜用請領
    信用卡後盜刷，並要求其依指示操作自動提款機，致乙○○
    陷於錯誤，而於同月27日13時20分及23分許，分別將其所有
    之存款3 萬5,232 元及2 萬8,663 元匯入附表編號三之帳戶
    內。 (三)同 年月28日14時39分許，以行動電話之簡訊向張
    妙真謊稱信用卡遭人盜刷，並要求其依指示操作自動提款機
    ，致張妙真陷於錯誤，而於同月28日15時28分許，將其所有
    之存款9 萬9,983 元匯入附表編號三之帳戶內。嗣因甲○○
    、乙○○及張妙真發覺受騙，始報警處理而查悉上情。
二、案經臺北縣政府警察局汐止分局移送臺灣士林地方法院檢察
    署呈請臺灣高等法院檢察署令轉，及高雄市政府警察局前鎮
    分局移送臺灣高雄地方法院檢察署檢察官偵查起訴。
    理  由
一、訊據被告丙○○對上開事實供認不諱，核與被害人甲○○、
    乙○○及張妙真於警詢時所指訴之情節相符（本件係適用簡
    式審判程序，上開被害人於警詢之供述自有證據能力），復
    有陽信商業銀行存摺存款印鑑卡暨開戶申請書、富邦商業銀
    行前鎮分行存戶開戶基本資料、國泰世華商業銀行存款相關
    業務申請書、臺灣土地銀行敦化分行客戶往來明細查詢、存
    摺影本、國泰世華銀行存摺存款交易查詢、存摺影本及高雄
    區中小企業銀行自動櫃員機客戶交易明細表各1 份附卷可稽
    ，足見被告之自白核與事實相符，事證明確，被告連續幫助
    連續詐欺取財之犯行，堪以認定，
二、按連續幫助與幫助連續為不同之犯罪態樣，如基於概括犯意
    ，多次幫助他人犯罪，為連續幫助，該幫助者有多次犯罪行
    為；如以一幫助行為，幫助他人連續犯罪，則為幫助連續，
    就幫助犯而言，僅有1 次犯罪行為（最高法院87年度台上字
    第3865號判決參照），本件被告丙○○提供帳戶予「陳先生
    」所屬之犯罪集團連續向被害人甲○○、乙○○及張妙真詐
    取財物，自應論以被告幫助連續詐欺取財罪。是核被告丙○○所為，係犯刑法第30條第1 項前段、第339 條第1 項之幫
    助連續詐欺取財罪。又其先於93年7 月15日提供附表編號一
    、二之帳戶幫助詐騙被害人甲○○，再於同年月22日提供附
    表編號三之帳戶幫助詐騙被害人乙○○及張妙真，上開二幫
    助犯行之時間緊接，手法相同，觸犯構成要件相同之罪名，
    顯係基於概括犯意反覆為之，應依連續犯規定，論以一罪，
    並加重其刑。被告丙○○前曾於88年間犯懲治走私條例等罪
    ，經臺灣高等法院台南分院判處有期徒刑1 年8 月確定，於
    90 年7月10日執行完畢，此有臺灣高等法院被告全國前案紀
    錄表1 份在卷足憑，其於有期徒刑執行完畢後，5 年內再犯
    本件有期徒刑以上之罪，為累犯，應依法遞予加重其刑。又
    被告幫助他人實施詐欺犯行，為從犯，應依刑法第30條第2
    項之規定，按正犯之刑減輕之，並先遞加後減之。
三、原審因而適用刑法第56條、第30條第1 項前段、第2 項、第
    339 條第1 項、第47條、第41條第1 項前段，罰金罰鍰提高
    標準條例第1 條前段、第2 條之規定，並審酌被告僅因一時
    貪圖小利即提供金融帳戶予詐欺犯者作為方便行騙財物之工
    具，造成不特定之社會大眾均受有財產上損害之風險，且被
    害人甲○○、乙○○及張妙真受騙之金額非少，惟念及被告
    犯後坦承犯行，尚知悔意，且犯罪所得之金額尚微等一切情
    狀，量處有期徒刑6 月，並諭知如易科罰金以300 元折算1
    日；並敘明公訴人具體求處被告有期徒刑1 年，尚嫌過重，
    另附表所示帳戶之存摺及提款卡既經被告賣予「陳先生」，
    即非被告所有之物，自不得宣告沒收，於理由欄併予敘明，
    其認事用法，均無不合，量刑亦屬適當，公訴人上訴意旨，
    以原審量刑過輕，指摘原判決不當，為無理由，應予駁回。
據上論斷，應依刑事訴訟法第368條，判決如主文。
本案經檢察官林惠到庭執行職務。
中　　華　　民　　國　　94　　年　　6 　　月　　28　　日
                  刑事第七庭    審判長法  官  莊飛宗
                                      法  官  黃三友
                                      法  官  黃憲文
以上正本證明與原本無異。
不得上訴。
中　　華　　民　　國　　94　　年　　6 　　月　　29　　日
　　　　　　　　　　　　　　　　　　　書記官  葉淑華
附表：
┌──┬──────┬─────┬──────────┐
│編號│開 戶 時 間 │ 開戶銀行 │  帳           號   │
├──┼──────┼─────┼──────────┤
│ 一 │93年7月14日 │陽信商業銀│00000000000000000   │
│    │            │行苓雅分行│                    │
├──┼──────┼─────┼──────────┤
│ 二 │93年7月14日 │富邦商業銀│00000000000000000   │
│    │            │行前鎮分行│                    │
├──┼──────┼─────┼──────────┤
│ 三 │93年7月21日 │國泰世華商│0000000000000000000 │
│    │            │業銀行前鎮│                    │
│    │            │分行      │                    │
└──┴──────┴─────┴──────────┘
附錄本判決論罪科刑法條：
刑法第339條
意圖為自己或第三人不法之所有，以詐術使人將本人或第三人之
物交付者，處5 年以下有期徒刑、拘役或科或併科1,000 元以下
罰金。
以前項方法得財產上不法之利益或使第三人得之者，亦同。
前二項之未遂犯罰之。
